【裁判字號】    90,簡上,138
【裁判日期】    900731
【裁判案由】    傷害
【裁判全文】
臺灣臺北地方法院刑事判決                          九十年度簡上字第一三八號
    上  訴  人  臺灣臺北地方法院檢察署檢察官
    被      告  甲○○
右列上訴人因被告甲○○傷害案件，對於中華民國九十年三月十二日本院所為第一審
判決（九十年度簡字第六四七號）提起上訴（原聲請簡易判決處刑案號：九十年度偵
字第一○六八號），本院管轄第二審合議庭判決如左：
    主  文
上訴駁回。
    事  實
一、甲○○與乙○○二人係男女朋友關係，於民國八十九年十月十八日下午一時四十
    分許，在甲○○位於台北縣新店市○○街三一二巷一號三樓住處，二人因細故發
    生爭執後，因乙○○不許甲○○離去，甲○○竟基於普通傷害之故意，出手毆打
    乙○○，致乙○○受有下頸部及左側胸骨前上處紅腫、左肘抓傷約七公分等傷害
    。
二、案經乙○○訴由台北縣警察局新店分局報請臺灣臺北地方法院檢察署檢察官偵查
    起訴。
    理  由
一、訊據被告甲○○矢口否認有何毆打乙○○之犯行，辯稱：伊與乙○○有感情糾紛
    ，當天雙方一言不合，乙○○擋在門口不讓伊出門上班，雙方才發生拉扯，拉扯
    中二人均跌倒撞到牆壁，惟並未出手毆打乙○○云云。經查，右揭犯罪事實，除
    據告訴人乙○○於警訊、偵查、本院庭訊時指述甚詳外（見九十年度偵字第一○
    六八號卷第三頁、第十四頁、本院九十年五月十八日調查筆錄、同年七月二十七
    日審理筆錄），並有新店同仁醫院八十九年十月十八日出具之診斷證明書一紙附
    卷可參，而依上開診斷證明書所載，告訴人所受傷勢遍及下頸部、左側胸骨及左
    肘，若僅是雙方拉扯中不慎跌倒，斷不會在下頸部造成紅腫，是被告所辯與常情
    有違顯不足採，本件事證已臻明確，被告犯行堪以認定。
二、核被告甲○○所為，係犯刑法第二百七十七條之傷害罪，原審判決被告處拘役五
    十日，並適用修正後之刑事訴訟法第四十一條第一項前段諭知易科罰金之折算標
    準，其認事、用法、量刑均無不當。公訴人上訴意旨以被告與告訴人同住一處，
    在三年餘之期間內告訴人屢受被告之人身傷害及精神虐待，本件係告訴人第三次
    遭被告毆打，原審竟僅判處拘役五十日，量刑顯然過輕等語提起上訴，然告訴人
    就其所主張前二次遭被告傷害之事實既未提出告訴，亦無證據證明被告除本件外
    曾有毆打告訴人之犯行，自僅能由本次犯罪情狀為量刑之基準，而被告僅因一言
    不合即出手毆打告訴人之行為雖值得非難，但告訴人所受傷勢尚非嚴重，本院認
    對被告量處拘役五十日，已足收對被告之懲罰及對告訴人所受傷害之彌補，上訴
    意旨以量刑過輕指摘原判決不當，為無理由，應予駁回。
據上論斷，應依刑事訴訟法第四百五十五條之一第一項、第三項、第三百六十八條，
判決如主文。
本案經檢察官田炳麟到庭執行職務
中    華    民    國      九十      年      七      月        三十一    日
                                      臺灣臺北地方法院刑事第六庭
                                          審判長法官  劉  慧  芬
                                          法      官  林  欣  蓉
                                          法      官  蔡  如  琪
右正本證明與原本無異。
本件不得上訴。
                                          書  記  官  黃  鈴  容
中    華    民    國      九十      年      八      月        一        日
附錄法條：
中華民國刑法第二百七十七條
 (普通傷害罪)
傷害人之身體或健康者，處三年以下有期徒刑、拘役或一千元以下罰金。
犯前項之罪因而致人於死者，處無期徒刑或七年以上有期徒刑；致重傷者
，處三年以上十年以下有期徒刑。


司法院資訊處製作；財團法人民間司法改革基金會備份。
